【裁判字號】    89,易,1671
【裁判日期】    891228
【裁判案由】    竊盜
【裁判全文】
臺灣屏東地方法院刑事判決                        八十九年度易字第一六七一號
    公  訴  人  臺灣屏東地方法院檢察署檢察官
    被      告  乙○○
右列被告因竊盜案件，經檢察官提起公訴（八十九年度偵字第六二三五號），本院判
決如左：
    主  文
乙○○攜帶兇器竊盜，累犯，處有期徒刑捌月。又意圖為自己不法之所有，而侵占離
本人所持有之物，處罰金參仟元，如易服勞役，以參佰元折算壹日。
    事  實
一、乙○○前因違反麻醉藥品管理條例案件，經判處有期徒刑七月確定，甫於八十七
    年二月五日執行完畢，猶不知警惕，基於意圖為自己不法所有之犯意（一）於八
    十九年十月二十六日十四時許，明知其在屏東縣麟洛鄉○○路附近甘蔗園之產業
    道路旁，拾獲之ＰＣＲ－三一一號車牌一面（為丙○○於八十七年三月十七日九
    時失竊），係他人所有，竟仍以將之懸掛於引擎號碼為Ｃ0000000號重機
    車上使用之方式侵占入己。（二）復於八十九年十月二十九日十八時許，在屏東
    市○○路六十三號前，以留於該處，非其所有而客觀上具殺傷力之Ｔ型扳手一支
    ，竊取甲○○所有ＷＯ－三六二六號自小貨車一部，得手後留供己用，嗣於八十
    九年十一月一日十二時三十分許，在屏東縣二鹽埔鄉○○路十六號，為警查獲，
    並扣得Ｔ型扳手一支。
二、案經屏東縣警察局里港分局報請台灣屏東地方法院檢察署檢察官偵查起訴。
    理  由
一、右揭事實，業據被告迭於偵審中坦承不諱，核與被害人甲○○、丙○○指述情節
    相符，並有竊盜資料個別查詢報表、贓物認領保管單二紙、相片六幀在卷可稽，
    復有Ｔ型扳手一支扣案足憑，被告犯行堪以認定。
二、按攜帶兇器竊盜，只須行竊時攜帶具有危險性之兇器為已足，不以該兇器屬其本
    人所有為必要，且祇須行竊時攜帶此種具有危險性之兇器為已足，並不以攜帶之
    初有行兇之意圖為必要（最高法院七十九年度台上字第五二五三號判例、司法院
    （八十）廳刑一字第五六二號參照）。被告係持扣案之Ｔ型扳手持以行竊業據其
    迭於警、偵訊中供明，其所持以行竊之Ｔ型扳手，前端尖銳，客觀上足對人之生
    命、身體、安全構成威脅，應認係具有危險性之兇器。核被告所為係犯刑法第三
    百三十七條之侵占離本人所持有之物罪、第三百二十一條第一項第三款之加重竊
    盜罪。公訴意旨認被告就事實欄一（二）部分係犯刑法第三百二十條之罪容有未
    洽，應予變更起訴之法條。被告所犯上揭二罪，犯意各別，罪名不同，應分論併
    罰。被告乙○○前因違反麻醉藥品管理條例案件，經判處有期徒刑七月確定，甫
    於八十七年二月五日執行完畢，有其刑案資料查註紀錄表在卷足參，其於上開刑
    之執行完畢後，五年以內再犯事實欄一（二）有期徒刑以上之罪，為累犯，應依
    刑法第四十七條規定加重其刑。爰審酌被告素行不佳，此有上揭前案紀錄表可按
    ，犯罪動機，目的，手段，犯後坦承犯行等一切情狀，量處如主文所示之刑。
三、檢察官移送併辦意旨另略以（八十九年度偵字第六八三七號）：被告另於八十九
    年十月十六日十九時三十分許，在屏東縣萬丹鄉○○路○○路二○三號，竊取丁
    ○○所之車牌號碼ＰＧＸ－九七○號機車一部，得手之後供己騎用，於同年十二
    月二日十四時四十五分許，騎經屏東縣內埔鄉○○村○○路時，為警查獲，因認
    被告另犯刑法第三百二十條第一項之竊盜罪嫌。本件公訴人認被告涉犯刑法第三
    百二十條第一項之竊盜罪嫌，無非上揭機車確係於上揭時、地失竊業據戊○○陳
    明，且前開機車係被告騎乘時為警查獲，被告復無法提出來源證明為其論據。按
    犯罪事實應依證據認定之，無證據不得推定其犯罪事實；又不能證明被告犯罪或
    其行為不罰者，應諭知無罪之判決，刑事訴訟法第一百五十四條、第三百零一條
    第一項分別定有明文。而所謂認定犯罪事實之證據，係指足以認定被告確有犯罪
    行為之積極證據而言，該項證據自須適合於被告犯罪事實之認定，始得採為斷罪
    資料；苟積極證據不足為不利於被告事實之認定時，即應為有利於被告之認定，
    更不必有何有利之證據（最高法院二十九年上字第三一○五號、三十年上字第八
    一六號判例參照）。訊之被告乙○○堅決否認有上揭竊盜之犯行，辯稱：該車係
    八十九年十二月一日向綽號「阿丁」借得等語。經查：本件被害人所有上開機車
    一部固確於上揭時、地失竊，然此僅足憑之證明丁○○所有之前開機車有於前開
    時地失竊，尚不足以證明前開機車為被告所竊取。至被告固騎乘前開機車為警查
    獲，惟被告就事實欄一（一）之機車係被告之姐陳盡美於八十九年九月初即借予
    被告騎用，是被告果否有於十月間竊取機車供己騎用之動機即非無疑，又被告於
    事實欄一之十一月一日為警查獲後向他人借得機車使用，亦非有違常理，再被告
    就借用之情節，亦迭於警、偵、審中供述一致，未見虛詞不符之處，是縱被告未
    能供出該借予前開機車之人年籍，亦屬維護友人之情，尚難以其事後因持有該機
    車，且於騎乘時為警查獲，即據此推論或擬制被告有竊盜之犯行。綜上，檢察官
    併辦部分被告所涉之竊盜罪不能證明，此外本院復查無其他積極證據足資證明被
    告就此部分有公訴人所指之竊盜犯行，惟此部分與起訴之部分有裁判上一罪之關
    係，爰不另為無罪之諭知。至被告是否另涉贓物罪，因此部分之事實，與公訴人
    起訴之竊盜事實，尚非同一之社會事實，本院無從變更法條予以審理，應由檢察
    官另行偵查，附此敘明。
據上論斷，應依刑事訴訟法第二百九十九條第一項前段、第三百條，刑法第三百二十
一條第一項第三款、第三百三十七條、第四十七條、第四十二條第二項，罰金罰鍰提
高標準條例第一條前段、第二條，判決如主文。
本案經檢察官薛水生到庭執行職務。
中      華      民      國      八十九    年    十二    月    二十八    日
                                      臺灣屏東地方法院刑事第一庭
                                          法  官    郭書豪
右正本證明與原本無異。
對於本判決如有不服應於收受送達後十日內向本院提出上訴書狀上訴於台灣高等法院
高雄分院並按他造當事人之人數附具繕本。
                                          書記官    潘豐益
中      華      民      國      八十九    年    十二    月    二十八    日
附錄本判決論罪之法條：
中華民國刑法第三百二十一條
(加重竊盜罪)
犯竊盜罪而有左列情形之一者，處六月以上五年以下有期徒刑：
一  於夜間侵入住宅或有人居住之建築物、船艦，或隱匿其內而犯之者。
二  毀越門扇、牆垣或其他安全設備而犯之者。
三  攜帶兇器而犯之者。
四  結夥三人以上而犯之者。
五  乘火災、水災或其他災害之際而犯之者。
六  在車站或埠頭而犯之者。
前項之未遂罰之。
中華民國刑法第三百三十七條
(侵占遺失物罪)
意圖為自己或第三人不法之所有，而侵占遺失物、漂流物或其他離本人所
持有之物者，處五百元以下罰金。


司法院資訊處製作；財團法人民間司法改革基金會備份。
